臺灣臺中地方法院刑事判決　　　　　　　　　　　　九十一年度訴字第一八號
　　公　訴　人　臺灣臺中地方法院檢察署檢察官
　　被　　　告　乙○○
右列被告因竊盜等案件，經檢察官提起公訴（九十一年度偵字第一Ｏ二Ｏ號），本院
判決如左：
    主  文
乙○○連續攜帶兇器、毀壞門扇竊盜，處有期徒刑捌月。扣案之螺絲起子壹支沒收。
又連續意圖為自己不法之所有，以不正方法由自動付款設備取得他人之物，處有期徒
刑肆月。又行使偽造私文書，足以生損害於他人，處有期徒刑肆月。財團法人聯合信
用卡處理中心簽帳單客戶存根聯上之「王義霖」署押壹枚及商店存根聯上之「王義霖
」署押壹枚，均沒收。應執行有期徒刑壹年貳月。財團法人聯合信用卡處理中心簽帳
單客戶存根聯上之「王義霖」署押壹枚、商店存根聯上之「王義霖」署押壹枚及扣案
之螺絲起子壹支均沒收。
    事  實
一、乙○○意圖為自己不法之所有，並基於概括犯意，為下列之竊盜行為：
（一）民國九十年二月十二日下午一時二十分許，持客觀上足供兇器使用之螺絲起子
      一支，至臺中縣新社鄉○○村○○街○段二二五巷八三號丙○○經營之農產品
      買賣場，拿取置於辦公桌上之住宅鑰匙，再持以開啟毗鄰之丙○○住宅大門，
      侵入該址（侵入住宅部分未據告訴）竊取丙○○所有之新臺幣（下同）八萬五
      千元、丙○○太太所有之項鍊四條、手鐲六只、戒指八只、金元寶一個、美金
      四百元，得手後留供己用。
（二）九十年三月十四日上午九時許，至臺中縣新社鄉○○村○○街一八五號二樓戊○○住宅，持前開螺絲起子毀壞前開住宅後門之鋁門鎖（該門鎖係鑲於鋁門內
      ，而成為門扇之一部），侵入該址（侵入住宅部分未據告訴）竊取戊○○所有
      之八萬元、項鍊六條、手鏈七條、戒指十五只、美金三百元及己○○所有之彰
      化商業銀行帳號00000000000－000號提款卡一張，得手後留供
      己用。
（三）九十年四月十九日上午十一時許，至臺中縣新社鄉○○村○○街二三五號丁○○住宅，持前開螺絲起子毀壞前開住宅大門玻璃，再伸手進入開啟門鎖後，侵
      入該址（侵入住宅部分未據告訴）竊取丁○○所有之項鍊一條、戒指四只（起
      訴書誤載現金三千元、手鐲七只）及甲○○所有之富邦商業銀行卡號0000
      000000000000號信用卡一張，得手後留供己用。
二、乙○○竊得己○○所有之彰化商業銀行帳號00000000000－000號
    提款卡一張後，另行基於意圖為自己不法所有之概括犯意，先於九十年三月十四
    日，持前開提款卡至臺中市○○路玉山銀行提款機，連續三次輸入己○○之密碼
    （己○○將提款卡與密碼置於同處）及提款金額各二萬元，使自動付款設備之玉
    山銀行提款機辨識系統對真正持卡人之識別陷於錯誤，而分別交付乙○○二萬元
    共三次，合計六萬元。再於同日持前開提款卡至臺中市○○路臺灣日報前郵局提
    款機，連續二次輸入己○○之密碼及提款金額各二萬元，使自動付款設備之郵局
    提款機辨識系統對真正持卡人之識別陷於錯誤，而分別交付乙○○二萬元共二次
    ，合計四萬元。累計乙○○連續以前開不正方法由自動付款設備取得己○○之財
    物合計十萬元。
三、乙○○竊得甲○○所有之富邦商業銀行卡號0000000000000000
    號信用卡一張後，另行基於意圖為自己不法所有之概括犯意，先於九十年四月十
    九日上午十一時許，至臺中縣新社鄉詒新加油站，持前開信用卡向加油員佯稱：
    欲以刷卡消費之方式加油，致該站加油員陷於錯誤而為其加注四百七十元之油品
    ，並以電腦列印出財團法人聯合信用卡處理中心簽帳單交予乙○○簽名，乙○○
    乃基於行使偽造私文書之犯意，於簽帳單之客戶存根聯及商店存根聯上偽簽「王
    義霖」之姓名（王義霖乃乙○○臨時杜撰之人名），而偽造「王義霖」之署押（
    前開簽帳單共有二聯，一為客戶存根聯，一為商店存根聯，乙○○在客戶存根聯
    上簽「王義霖」之姓名，會同時複寫在商店存根聯內顯現「王義霖」姓名），表
    示係王義霖消費之意，並將該偽造完成之簽帳單商店存根聯交付於加油員以為行
    使，足以生損害於王義霖、詒新加油站及富邦商業銀行。再於同日至臺中市○○
    路「全虹通訊行」，持前開信用卡向店員佯稱：欲以刷卡消費之方式購買手機，
    嗣因甲○○業已掛失信用卡，前開信用卡已不能刷卡消費，致乙○○之詐購手機
    之詐欺取財行為未能得逞。嗣因乙○○於九十年八月十三日，持前開螺絲起子一
    支，向臺中縣警察局東勢分局自首竊盜、以提款卡盜領現金及盜刷信用卡等犯罪
    行為，並自願接受裁判，因而查悉上情。
四、案經乙○○向臺中縣警察局東勢分局自首，經臺中縣警察局東勢分局報告臺灣臺
    中地方法院檢察署檢察官偵查起訴。
    理  由
一、右揭事實，業據被告乙○○於警訊、偵查及本院審理時坦承不諱，核與被害人戊○○、己○○、丁○○及甲○○於警訊時陳述情節相符，有渠等之偵訊筆錄附卷
    可稽；復與證人丙○○於本院審理時證述情節相同。此外，並有現場圖、現場照
    片、被告於臺中市○○路玉山銀行提款機提款之監視錄影照片、臺中縣新社鄉詒
    新加油站刷卡加油之監視錄影照片及財團法人聯合信用卡處理中心簽帳單商店存
    根聯影本及彰化商業銀行帳號00000000000－000號存摺影本附卷
    可稽及被告所有供行竊財物使用之螺絲起子一支扣案可資佐證，堪認被告之自白
    為真實，本案事證明確，被告犯行洵堪認定。
二、按扣案螺絲起子為金屬製品，質硬而形尖，客觀上足以危害他人生命、身體之安
    全，自屬兇器。門鎖鑲於鋁門內或門本身之玻璃，均為門扇之一部，對其毀壞自
    屬毀壞門扇。次按竊盜罪所保護之法益係財產監督權，倘若行為人於同時、同地
    竊取二人以上之財物，自屬侵害二人以上之財產監督權法益，應有一行為觸犯數
    罪名之想像競合犯法則之適用。被告乙○○持螺絲起子一支，於日間侵入丙○○
    住宅內，竊取丙○○所有之新臺幣（下同）八萬五千元、丙○○太太所有之項鍊
    四條、手鐲六只、戒指八只、金元寶一個、美金四百元，核其所為，係犯刑法第
    三百二十一條第一項第三款之攜帶兇器竊盜罪。其以一竊盜行為，於同時、同地
    竊取丙○○及其太太之財物，侵害二人之財產監督權法益，為想像競合犯，依刑
    法第五十五條規定，從重論以一攜帶兇器竊盜罪。被告持前開螺絲起子毀壞戊○○住宅後門之鋁門鎖，於日間侵入該址，竊取戊○○所有之八萬元、項鍊六條、
    手鏈七條、戒指十五只、美金三百元及己○○所有之彰化商業銀行帳號0000
    0000000－000號提款卡一張，核其所為，係犯刑法第三百二十一條第
    一項第三款、第二款之攜帶兇器、毀壞門扇竊盜罪。其以一竊盜行為，於同時、
    同地竊取戊○○及己○○之財物，侵害二人之財產監督權法益，為想像競合犯，
    依刑法第五十五條規定，從重論以一攜帶兇器、毀壞門扇竊盜罪。公訴意旨雖僅
    論及攜帶兇器竊盜部分，未及於毀壞門扇之加重條件，然既有實質上一罪關係，
    本院自應併予審酌。被告持前開螺絲起子毀壞丁○○住宅大門玻璃，再伸手進入
    開啟門鎖後，於日間侵入該址，竊取丁○○所有之項鍊一條、戒指四只及甲○○
    所有之富邦商業銀行卡號0000000000000000號信用卡一張，核
    其所為，係犯刑法第三百二十一條第一項第三款、第二款之攜帶兇器、毀壞門扇
    竊盜罪。其以一竊盜行為，於同時、同地竊取丁○○及甲○○之財物，侵害二人
    之財產監督權法益，為想像競合犯，依刑法第五十五條規定，從重論以一攜帶兇
    器、毀壞門扇竊盜罪。公訴意旨雖僅論及攜帶兇器竊盜部分，未及於毀壞門扇之
    加重條件，然既有實質上一罪關係，本院自應併予審酌。被告先後三次竊盜犯行
    ，時間緊接、方法相同，觸犯構成要件相同之竊盜罪名，顯係基於概括犯意反覆
    為之，為連續犯，依刑法第五十六條規定，論以一連續攜帶兇器、毀壞門扇竊盜
    罪，並加重其刑。核被告就事實二所為，係犯刑法第三百三十九條之二第一項之
    意圖為自己不法之所有，以不正方法由自動付款設備取得他人之物罪，公訴意旨
    認應依刑法第三百三十九條第一項之詐欺取財罪處斷，容有未洽，惟起訴之基本
    社會事實相同，爰依法變更檢察官起訴所引應適用之法條。其先後五次以不正方
    法由自動付款設備取得他人之物犯行，時間緊接、方法相同，觸犯構成要件相同
    之罪名，顯係基於概括犯意反覆為之，為連續犯，依刑法第五十六條規定，論以
    一連續以不正方法由自動付款設備取得他人之物罪，並加重其刑。再按以信用卡
    刷卡消費後，商業上所製作之簽帳單內，載有卡號、交易別、有效期、批次號碼
    、授權碼、交易日期、時間、金額、交易事項，於簽帳單上簽署姓名，除表示已
    收受特約商店所交付之交易標的物或消費標的，並為確認該筆消費之憑證，具有
    表示法律上權利義務之證明，是簽帳單性質上除具有與收據相同之作用外，且係
    信用卡發卡銀行據以向持卡人收款之憑證，屬私文書。被告於簽帳單上偽簽「王
    義霖」之姓名，表示係王義霖消費之意，並將商店存根聯交付詒新加油站加油員
    以為行使，足以生損害於於王義霖、詒新加油站及富邦商業銀行，核其所為，係
    犯刑法第二百十六條行使第二百十條之偽造私文書罪；被告明知其並無付款之真
    意，向詒新加油站加油員佯稱欲以信用卡刷卡消費之方式加油，致加油員陷於錯
    誤而為其加注四百七十元之油品，核其所為係犯刑法第三百三十九條第一項之詐
    欺取財既遂罪；又被告明知無付款之真意，向全虹通訊行店員佯稱欲以信用卡刷
    卡消費之方式購買手機，致店員陷於錯誤而同意其消費，已著手於詐欺取財行為
    之實施，嗣因甲○○之信用卡業已掛失而未能刷卡消費，致未生詐得財物之結果
    ，其犯罪尚屬未遂階段，核其所為係犯同法第三百三十九條第三項、第一項之詐
    欺取財未遂罪。被告偽造「王義霖」署押之行為，為其偽造私文書之階段行為；
    其偽造私文書後，復持以行使，其偽造之低度行為，為其行使之高度行為所吸收
    ，均不另論罪。被告先後二次詐欺取財犯行，時間緊接、方法相同，觸犯構成要
    件相同之罪名，顯係基於概括犯意反覆為之，為連續犯，依刑法第五十六條規定
    ，論以一連續詐欺取財既遂罪。所犯前開行使偽造私文書罪及連續詐欺取財既遂
    罪間，有方法、結果之牽連關係，為牽連犯，依刑法第五十五條之規定，從一重
    論以行使偽造私文書罪。被告向全虹通訊行詐購財物未遂部分，雖未據公訴人提
    起公訴，然與前開起訴詐欺取財部分，有連續犯裁判上一罪關係，為起訴效力所
    及，本院自應併予審理。被告於行竊財物之前，並未預期會竊得提款卡及信用卡
    ，亦未預期己○○會將提款卡及密碼置於同處，係於竊得己○○之提款卡及甲○○之信用卡後，始另行起意提領己○○之存款，及使用甲○○之信用卡刷卡購物
  。是被告所犯連續攜帶兇器、毀壞門扇竊盜罪、連續以不正方法由自動付款設備
    取得他人之物罪及行使偽造私文書罪間，並無方法、結果之牽連犯關係，公訴意
    旨認係牽連犯容有誤會。前開三罪，犯意各別、罪名互殊，應分論併罰。被告於
    前開三罪未被發覺前，向臺中縣警察局東勢分局自首而接受裁判，有該分局刑事
    案件報告書在卷足憑，爰就前開三罪，均依刑法第六十二條前段規定，減輕其刑
    ，並就連續攜帶兇器、毀壞門扇罪及連續以不正方法由自動付款設備取得他人之
    物罪，有關連續犯加重規定，先加後減之。爰審酌被告品行、年輕力壯，不思以
    正當途徑獲取財物，行竊他人財物、盜領他人存款及施用詐術騙取財物並行使偽
    造文書，侵害他人之財產監督權、影響正常交易秩序、並斟酌被害人所受之損害
    非輕及被告犯後已坦承犯行，頗具悔意之態度等一切情狀，分別量處如主文所示
    之刑，以示懲儆。扣案之螺絲起子一支，為被告所有，供前開行竊財物所用之物
    ，爰依刑法第三十八條第一項第二款規定，宣告沒收。財團法人聯合信用卡處理
    中心簽帳單商店存根聯及客戶存根聯上之「王義霖」署押各一枚，均屬偽造之署
    押，雖未經扣案，但無積極證據證明業已滅失，爰依刑法第二百十九條規定，宣
    告沒收。並就前開宣告之主刑、從刑定其應執行之刑。
據上論斷，應依刑事訴訟法第二百九十九條第一項前段、第三百條，刑法第五十六條
、第三百二十一條第一項第二款、第三款、第三百三十九條之二第一項、第二百十六
條、第二百十條、第三百三十九條第一項、第五十五條、第六十二條前段、第五十一
條第五款、第九款、第二百十九條、第三十八條第一項第二款，罰金罰鍰提高標準條
例第一條前段，判決如主文。
中      華      民      國    九十一    年      六      月    二十一    日
                              臺灣臺中地方法院刑事第三庭
                                      法  官  陳  得  利
右正本證明與原本無異。
如不服本判決，應於送達後十日內向本院提出上訴狀（須附繕本），上訴於臺灣高等
法院臺中分院。
                                      書記官
中      華      民      國    九十一    年      六      月    二十五    日
附錄本案論罪科刑法條全文：
刑法第三百二十一條
犯竊盜罪而有左列情形之一者，處六月以上、五年以下有期徒刑：
一  於夜間侵入住宅或有人居住之建築物、船艦或隱匿其內而犯之者。
二  毀越門扇、牆垣或其他安全設備而犯之者。
三  攜帶兇器而犯之者。
四  結夥三人以上而犯之者。
五  乘火災、水災或其他災害之際而犯之者。
六  在車站或埠頭而犯之者。
前項之未遂犯罰之。
刑法第三百三十九條之二
意圖為自己或第三人不法之所有，以不正方法由自動付款設備取得他人之物者，處三
年以下有期徒刑、拘役或一萬元以下罰金。
以前項方法得財產上不法之利益或使第三人得之者，亦同。
刑法第二百一十六條
行使第二百十條至第二百十五條之文書者，依偽造、變造文書或登載不實事項或使登
載不實事項之規定處斷。
刑法第二百十條
偽造、變造私文書，足以生損害於公眾或他人者，處五年以下有期徒刑。
刑法第三百三十九條
意圖為自己或第三人不法之所有，以詐術使人將本人或第三人之物交付者，處五年以
下有期徒刑、拘役或科或併科一千元以下罰金。
以前項方法得財產上不法之利益或使第三人得之者，亦同。
前二項之未遂犯罰之。
